臺灣臺北地方法院民事判決　九十一年度訴字第三四二八號
　　原　　　告　大象實業股份有限公司
　　法定代理人　乙○○
　　被　　　告　廣全土木包工業即甲○○
右當事人間請求給付貨款事件，本院判決如左：
    主    文
被告應給付原告新臺幣壹佰玖拾伍萬柒仟元及自民國九十年一月一日起至清償日止，
按週年利率百分之五計算之利息。
訴訟費用由被告負擔。
本判決第一項得假執行。
    事    實
甲、原告方面：
壹、聲明：如主文第一項所示，及為以供擔保為條件之假執行宣告。
貳、陳述：被告於民國八十九年六月間與原告簽訂混凝土買賣合約書，自八十九年七
    月起陸續向原告訂購預拌混凝土，原告依約交貨，貨款總計新台幣（下同）五百
    五十二萬二千零六十三元，被告除給付部分貨款外，並交付以被告以其為發票人
    ，發票日為八十九年十一月十日及八十九年十二月三十一日，票面金額分別為一
    百四十五萬七千元及二百五十萬元之支票二紙，以清償餘額，詎支票屆期提示後
    竟皆因存款不足退票，屢經原告催索，被告再給付二百萬元後即置之不理，迄今
    尚欠尾款一百九十五萬七千元未清償。本件被告應於八十九年十一月十日及同年
    十二月三十一日給付貨款，被告僅清償二百萬元即未給付，被告自應自九十年一
    月一日起負遲延責任，原告並請求自遲延後之遲延利息。
、證據：提出買賣合約書影本一件、統一發票影本一件、支票及退票理由單影本各
    二件為證。
乙、被告方面：
壹、聲明：同意原告請求。
貳、陳述：被告確實欠原告一百九十五萬七千元，在八十九年十二月三十一日就應該
    付款，但為被人倒帳無法付款，同意給原告錢，但是沒有錢給。對於買賣合約書
    、支票、退票理由單、統一發票沒有意見，被告是給人害的，不是不給原告錢。
    理    由
壹、程序方面：
    本件依兩造所簽訂之買賣合約書第十一條約定，合意以本院為第一審管轄法院，
    本院有管轄權，合先敘明。
貳、實體方面：
一、原告主張之事實，為被告所不爭執，且已據原告提出買賣合約書、統一發票、支
    票及退票理由單為證，自足信為實在。
二、本件被告於言詞辯論期時表明同意原告之請求，已為訴訟標的之認諾，依民事訴
    訟法第三百八十三條規定，自應依其認諾為而為判決。是原告請求被告給付一百
    九十五萬七千元，及自九十年一月一日起至清償日止，按週年利率百分之五計算
    之利息，為有理由，應予准許。
三、本件既本於被告認諾而為判決，依民事訴訟法第三百八十九條第一項第一款規定
    ，自應依職權而為假執行之宣告。
結論：原告之訴為有理由，依民事訴訟法第第七十八條、第三百八十九條第一項第一
款，判決如主文。
中　　　華　　　民　　　國　　九十一　　年　　　七　　　月　　 三十　　 日
                                  民事第四庭法      官　蔡政哲
右為正本係照原本作成
如對本判決上訴，須於判決送達後廿日內向本院提出上訴狀
中　　　華　　　民　　　國　　九十一　　年　　　七　　　月　　三十一　　日
　　　　　　　　　　　　　　　　　　　　　　法院書記官　官碧玲
